臺灣宜蘭地方法院小額民事判決
110年度宜小字第184號
原      告  明台產物保險股份有限公司

法定代理人  長瀬耕一


訴訟代理人  郁睿清  
被      告  黃世棋  

上列當事人間請求侵權行為損害賠償事件，本院於民國110年9月
23日言詞辯論終結，判決如下：
    主  文
被告應給付原告新臺幣肆萬叁仟陸佰陸拾柒元，及自民國一百一
十年五月二十五日起至清償日止，按週年利率百分之五計算之利
息。
訴訟費用新臺幣壹仟元由被告負擔。
本判決第一項得假執行。
    事實及理由
壹、程序方面：
    本件被告黃世棋經合法通知，未於言詞辯論期日到場，核無
    民事訴訟法第386條所列各款情事，爰依原告明台產物保險
    股份有限公司之聲請，由其一造辯論而為判決。
貳、實體方面：　　
一、原告主張：被告於民國108年5月1日上午9時30分許，無照駕
    駛原告所承保車牌號碼000-0000號自用小客車（下稱系爭車
    輛）沿宜蘭縣礁溪鄉十六結路由東向西往龍潭方向行駛，行
    經宜蘭縣○○鄉○○○路00○0號前，本應注意汽車行駛時後車應
    與前車保持隨時可以煞停之安全距離，並應注意車前狀況，
    隨時採取必要之安全措施，而依當時天氣雨、日間自然光線
    、柏油路面濕潤、無缺陷、無障礙物、視距良好，並無不能
    注意之情事，竟疏未注意車前狀況，未與前車保持隨時可以
    煞停之安全距離，適訴外人林萬福騎乘醫療用輔助電動車自
    巷道右轉後駛入礁溪鄉十六結路直行至該處，被告不慎自後
    方追撞前方由林萬福騎乘之醫療用輔助電動車後方，林萬福
    因而人車倒地，受有創傷性顱內出血、右臉、右手及左膝多
    處擦傷等傷害，因此支出醫療費用新臺幣（下同）43,667元
    。又系爭車輛前向原告投保強制汽車責任保險，而本件損害
    賠償係因被告無照駕駛系爭車輛之過失所致，是原告給付林
    萬福上開之醫療費用後，依強制汽車責任保險法第29條第1
    項第5款之規定，在給付上開金額範圍內取得代位求償權，
    爰依民法侵權行為損害賠償之法律關係及強制汽車責任險第
    29條第1項第5款之規定，請求被告給付上揭醫療費用等語。
    並聲明：被告應給付原告43,667元，及自起訴狀送達被告翌
    日起至清償日止，按週年利率百分之5計算之利息。
二、被告經合法通知，未於言詞辯論期日到場，亦未提出書狀作
    何聲明陳述。
三、得心證之理由：
　㈠查本件原告主張之事實，業據提出宜蘭縣政府警察局礁溪分
    局三城派出所道路交通事故當事人登記聯單、道路交通事故
    現場圖、監理服務網交通罰鍰查詢及繳納、國立陽明大學附
    設醫院診斷證明書、強制汽車責任保險請求給付申請書、強
    制險醫療給付費用彙整表、汽車險賠款同意書、理算報告單
    -肇事處理報告、強制汽車責任保險告知函等件為證，且有
    宜蘭縣政府警察局礁溪分局110年4月16日警礁交字第110000
    7533號函暨所附道路交通事故現場圖、道路交通事故調查報
    告表㈠㈡、宜蘭縣政府警察局礁溪分局調查筆錄、宜蘭縣政府
    警察局礁溪分局三城派出所調查筆錄、宜蘭縣政府警察局礁
    溪分局三城派出所道路交通事故當事人酒精測定紀錄表、宜
    蘭縣政府警察局礁溪分局三城派出所疑似道路交通事故肇事
    逃逸追查表、宜蘭縣政府警察局礁溪分局三城派出所道路交
    通事故當事人登記聯單及宜蘭縣政府警察局礁溪分局三城派
    出所道路交通事故照片等件在卷可稽，並有宜蘭縣政府警察
    局110年5月17日警交字第1100026702號函暨所附宜蘭縣致府
    警察局道路交通事故初步分析研判表附卷可參，又被告因上
    開過失傷害行為之刑事案件部分，業經本院以108年度交訴
    字第40號刑事判決判處被告有期徒刑3月，如易科罰金，以1
    ,000元折算1日在案，亦有本院108年度交訴字第40號判決在
    卷可參。被告經合法通知，未於言詞辯論期日到場爭執，復
    未提出書狀答辯供本院斟酌，堪信原告主張之事實為真正。
  ㈡按損害之發生或擴大，被害人與有過失者，法院得減輕賠償
    金額或免除之，民法217條第1項定有明文，此項規定之目的
    ，在謀求加害人與被害人間之公平，故在裁判上得以職權減
    輕或免除之（最高法院85年台上字第1756號判例參照）。次
    按汽車在同一車道行駛時，除擬超越前車外，後車與前車之
    間應保持隨時可以煞停之距離，不得任意以迫近或其他方式
    ，迫使前車讓道；汽車行駛時，駕駛人應注意車前狀況及兩
    車並行之間隔，並隨時採取必要之安全措施，不得在道路上
    蛇行，或以其他危險方式駕車，道路交通安全規則第94條第
    1項、第3項分別定有明文。經查，本件交通事故發生時，天
    候雨、日間自然光線、柏油路面濕潤、無缺陷、無障礙物、
    視距良好之情狀下等情，此有道路交通事故調查表㈠及現場
    照片在卷可稽，再佐以林萬福於警詢筆錄證述：當時伊行駛
    在一般道路上，對方從後方撞伊，伊不知道對方怎麼開的等
    語（見本院卷第28頁背面），衡情林萬福騎乘之醫療用輔助
    電動車，其行進速度應非疾速，被告竟疏未注意車前狀況、
    未與前車保持隨時可以煞停之安全距離，有道路交通事故現
    場圖附卷可稽，並與前揭證據資料參互析之，可徵被告就本
    件交通事故之發生，具有未保持隨時可以煞停之距離，且未
    注意車前狀況，並隨時採取必要之安全措施之過失，而林萬
    福就本件交通事故之發生則無過失甚明，足認被告對本件交
    通事故之發生應負完全過失責任。從而，原告依民法侵權行
    為損害賠償之法律關係及強制汽車責任險第29條第1項第5款
    之規定，請求被告給付如主文第1項所示，為有理由，應予
    准許。
四、又按給付無確定期限者，債務人於債權人得請求給付時，經
    其催告而未為給付，自受催告時起，負遲延責任。其經債權
    人起訴而送達訴狀，或依督促程序送達支付命令，或為其他
    相類之行為者，與催告有同一之效力；前項催告定有期限者
    ，債務人自期限屆滿時起負遲延責任；遲延之債務，以支付
    金錢為標的者，債權人得請求依法定利率計算之遲延利息；
    應付利息之債務，其利率未經約定，亦無法律可據者，週年
    利率為百分之五，民法第229條第2項、第3項、第233 條第1
    項前段、第203條分別定有明文。查本件原告依強制汽車責
    任險第29條第1項第5款之規定及侵權行為之法律關係請求被
    告負損害賠償責任，為無確定期限之債務，揆諸上開法條規
    定，原告自得請求被告給付自起訴狀繕本送達被告翌日即11
    0年5月25日起至清償日止，按週年利率百分之5計算之利息
    。
五、綜上所述，原告依強制汽車責任保險法第29條第1項第5款之
    規定及侵權行為損害賠償之法律關係，請求被告給付如主文
    第1項所示，為有理由，應予准許。
六、本件係就民事訴訟法第436條之8第1項訴訟適用小額程序所
    為被告敗訴之判決，依同法第436條之20規定，應依職權宣
    告假執行。
七、訴訟費用負擔之依據：民事訴訟法第78條。
中　　華　　民　　國　　110 　年　　10　　月　　7 　　日
                  宜蘭簡易庭  法  官  張淑華
以上正本係照原本作成。
如不服本判決，應於送達後20日內，向本院提出上訴狀並表明上
訴理由，如於本判決宣示後送達前提起上訴者，應於判決送達後
20日內補提上訴理由書（須附繕本）。如委任律師提起上訴者，
應一併繳納上訴審裁判費。
中　　華　　民　　國　　110 　年　　10　　月　　7 　　日
                              書記官  謝佩欣